臺灣臺北地方法院刑事判決　　　　　　　 96年度易字第255號
公　訴　人　臺灣臺北地方法院檢察署檢察官
被　　　告　甲○○
上列被告因竊盜案件，經檢察官提起公訴（九十五年度偵字第二
六八五一號），嗣於本院準備程序進行中，被告就被訴事實為有
罪之陳述，經本院合議庭裁定由受命法官獨任進行簡式審判程序
，本院判決如下：
    主    文
甲○○攜帶兇器竊盜，累犯，處有期徒刑捌月。扣案之破壞剪、
老虎鉗、活動扳手、十字扳手、六角扳手、手電筒、美工刀各壹
支及一字起子支均沒收。
    犯罪事實
一、甲○○於民國九十三年間先後因犯竊盜罪，經本院分別判處
    有期徒刑六月及三月確定，並裁定上開二罪應執行有期徒刑
    八月確定，於九十四年十月五日縮刑期滿執行完畢。復於九
    十四年間因犯贓物罪，經本院判處有期徒刑二月確定，甫於
    九十五年三月二十一日易科罰金執行完畢。詎猶不知悔悟，
    竟意圖為自己不法之所有，於九十五年十一月二十四日晚上
    七時許，攜帶其所有客觀上足以對人之生命、身體、安全構
    成威脅，且具有危險性而屬兇器之破壞剪、老虎鉗、活動扳
    手、十字扳手、六角扳手、手電筒、美工刀各一支及一字起
    子三支等，前往位在臺北縣新店市○○路○段六一號建築工
    地內，乘該工地收工無人看守之際，徒手竊取乙○○所有價
    值新臺幣（下同）一萬四千二百五十元之如附表所示之ＳＣ
    Ｒ銅條製造耐熱電纜一捲、三十心蕊喇叭電線一捲、六百Ｖ
    聚氯乙烯絕緣電線ＩＶ四捲、ＰＶＣ電線一捲、止水筏二個
    、逆止環筏三個、鐵立布三個、ＳＴ立布二個等物品，得手
    後正欲離去之際，為埋伏之員警當場查獲，並扣得甲○○所
    有之上揭破壞剪、老虎鉗、活動扳手、十字扳手、六角扳手
    、手電筒、美工刀各一支及一字起子三支。
二、案經臺北縣政府警察局新店分局報請臺灣臺北地方法院檢察
    署檢察官偵查起訴。
    理  由
一、前揭犯罪事實，業據被告甲○○於警詢、偵查及本院審理中
    坦承不諱，核與被害人乙○○於警詢中指述情節相符，並有
    被害人乙○○領回失物所立之臺北縣政府警察局新店分局贓
    物認領保管單一紙及照片九幀在卷可佐，足徵被告任意性自
    白與事實相符，應堪採信。綜上所述，本件事證明確，被告
    犯行堪以認定，應依法論科。
二、按刑法第三百二十一條第一項第三款所謂「兇器」，其種類
    並無限制，凡客觀上足對人之生命、身體、安全構成威脅，
    具有危險性之兇器均屬之，且祇須行竊時攜帶此種具有危險
    性之兇. 器為已足，並不以攜帶之初有行兇之意圖為必要，
    最高法院七十九年臺上字第五二五三號著有判例意旨可資參
    照。查本件被告持以行竊之破壞剪、老虎鉗、活動扳手、十
    字扳手、六角扳手、美工刀各一支及一字起子三支，均為金
    屬材質，前端尖銳，質地堅硬，具有相當重量，依一般社會
    常情，均認金屬製之破壞剪、老虎鉗、扳手、起子及美工刀
    ，在客觀上顯然均足以對人之生命、身體、安全構成威脅而
    具有危險性，均屬兇器。核被告所為，係犯刑法第三百二十
    一條第一項第三款之攜帶兇器竊盜罪。查被告前因犯竊盜罪
    ，經本院分別判處有期徒刑六月及三月確定，並裁定上開二
    罪應執行有期徒刑八月確定，於九十四年十月五日縮刑期滿
    執行完畢；復於九十四年間因犯贓物罪，經本院判處有期徒
    刑二月確定，於九十五年三月二十一日易科罰金執行完畢，
    有臺灣高等法院被告前案紀錄表一份在卷可按，其於有期徒
    刑之執行完畢後，五年以內故意再犯有期徒刑以上之本罪，
    為累犯，應依刑法第四十七條第一項之規定，加重其刑。爰
    審酌被告前有竊盜、贓物前科，素行非佳，年輕力壯，不思
    以正當途徑賺取所得，竟因一時貪念，徒手再為本件竊盜犯
    行，惡性非輕，惟犯罪後坦承犯行，態度尚佳，犯罪所得如
    附表所示財物之價值為一萬四千二百五十元，且均已由被害
    人乙○○領回，犯罪所生損害尚非嚴重，及其犯罪之動機、
    目的、情節等一切情狀，量處如主文所示之刑，以資懲儆。
    又扣案之破壞剪、老虎鉗、活動扳手、十字扳手、六角扳手
    、手電筒、美工刀各一支及一字起子三支均為被告所有，且
    均供本案犯罪所用之物，業據被告供明在卷，均依刑法第三
    十八條第一項第二款宣告沒收。
據上論斷，應依刑事訴訟法第二百七十三條之一第一項、第二百
九十九條第一項前段，刑法第三百二十一條第一項第三款、第四
十七條第一項、第三十八條第一項第二款，判決如主文。
本案經檢察官陳清茂到庭執行職務
中　　華　　民　　國　九十六　年　　二　　月　二十七  日
  　　　 　     臺灣臺北地方法院刑事第二庭
　　　  　　　　    法　    官　雷淑雯
以上正本證明與原本無異。
如不服本判決，應於判決送達後十日內向本院提出上訴狀（應抄
附繕本）。
中　　華　　民　　國　九十六　年　　二　　月　二十七  日
                    書  記  官  陳弘文
附錄本案論罪科刑所適用法條全文：
 刑法第三百二十一條
犯竊盜罪而有左列情形之一者，處六月以上、五年以下有期徒刑：
一、於夜間侵入住宅或有人居住之建築物、船艦或隱匿其內而犯
    之者。
二、毀越門扇、牆垣或其他安全設備而犯之者。
三、攜帶兇器而犯之者。
四、結夥三人以上而犯之者。
五、乘火災、水災或其他災害之際而犯之者。
六、在車站或埠頭而犯之者。
前項之未遂犯罰之。
附表：
 ┌──┬──────┬───┬───┬─────────┐
 │編號│品        名│單 位 │數 量 │價值（新臺幣）元  │
 ├──┼──────┼───┼───┼─────────┤
 │一  │ＳＣＲ銅條製│捲（黑│ 一   │一千六百八十元（長│
 │    │造耐熱電纜（│色）  │      │度二百公尺、五點五│
 │    │1.25mm2X1C）│      │      │公斤）            │
 ├──┼──────┼───┼───┼─────────┤
 │二  │三十心蕊喇叭│捲（黑│ 一   │四百五十元（長度五│
 │    │電線（1.25mm│色）  │      │十公尺、二公斤)   │
 │    │2）         │      │      │                  │
 ├──┼──────┼───┼───┼─────────┤
 │三  │六百Ｖ聚氯乙│捲（白│ 一   │一千六百八十元（長│
 │    │烯絕緣電線Ｉ│色）  │      │度一百公尺、七公斤│
 │    │Ｖ（5.5mm2）│      │      │）                │
 ├──┼──────┼───┼───┼─────────┤
 │四  │六百Ｖ聚氯乙│捲（白│ 一   │一千元（長度一百公│
 │    │烯絕緣電線Ｉ│色）  │      │尺、四點五公斤）  │
 │    │Ｖ（2.0mm2）│      │      │                  │
 ├──┼──────┼───┼───┼─────────┤
 │五  │六百Ｖ聚氯乙│捲（綠│ 二   │一千四百元（長度一│
 │    │烯絕緣電線Ｉ│色    │      │百公尺、五點五公斤│
 │    │Ｖ（1/1.6mm │）    │      │，每捲七百元)     │
 │    │銅）        │      │      │                  │
 ├──┼──────┼───┼───┼─────────┤
 │六  │ＰＶＣ電線（│捲（紅│ 一   │三百元（長度十五公│
 │    │22mm銅）    │色）  │      │尺、三公斤）      │
 ├──┼──────┼───┼───┼─────────┤
 │七  │止水筏（四英│個（銅│ 一   │二千元            │
 │    │吋青銅）    │）    │      │                  │
 ├──┼──────┼───┼───┼─────────┤
 │八  │止水筏（三英│個    │ 一   │一千五百元        │
 │    │吋青銅）    │(銅)  │      │                  │
 ├──┼──────┼───┼───┼─────────┤
 │九  │逆止環筏（三│個    │ 三   │三千六百元（每個一│
 │    │英吋青銅）  │(銅)  │      │千二百元）        │
 ├──┼──────┼───┼───┼─────────┤
 │十  │鐵立布（三英│個    │ 三   │二百四十元（長度九│
 │    │吋鐵）      │(銀色)│      │公分、每個八十元）│
 ├──┼──────┼───┼───┼─────────┤
 │十一│ＳＴ立布（二│個    │ 二   │四百元（長度二十公│
 │    │英吋ＳＴ）  │(銀色)│      │分、每個二百元）  │
 └──┴──────┴───┴───┴─────────┘
